【裁判字號】    95,訴,1330
【裁判日期】    950530
【裁判案由】    毒品危害防制條例
【裁判全文】
臺灣板橋地方法院刑事判決              95年度訴字第1330號
公  訴  人  臺灣板橋地方法院檢察署檢察官
被      告  甲○○
                  （現另案於臺灣臺北監獄臺北分監執行中）
上列被告因違反毒品危害防制條例案件，經檢察官提起公訴（95
年度毒偵字第2869號），嗣因被告於本院準備程序中就被訴事實
為有罪之陳述，本院告知被告簡式審判程序之旨，並聽取當事人
之意見後，由本院合議庭裁定改由受命法官獨任依簡式審判程序
進行，判決如下：
    主  文
甲○○連續施用第一級毒品，處有期徒刑柒月。
    事  實
一、甲○○曾於民國84年間，因肅清煙毒條例案件，經本院84年
    度訴字第1935號判決有期徒刑3 年6 月，由臺灣高等法院85
    年度上訴字第1114號駁回上訴確定；又於85年間，因違反麻
    醉藥品管理條例案件，經本院以85年度易字第3094號判決有
    期徒刑3 年6 月及3 月，並由臺灣高等法院以85年度上易字
    第5149號判決上訴駁回確定；復因恐嚇案件，經臺灣高等法
    院以86年度上易字第1866號判決有期徒刑9 月確定；上開3
    罪經臺灣高等法院86年度聲字第1298號裁定應執行有期徒刑
    4 年4 月，於87年10月12日因縮短刑期假釋出監，假釋期間
    交付保護管束，已於89年8 月6 日保護管束期滿執行完畢（
    於本案未構成累犯）；其再於94年間，因施用第一級毒品案
    件，於94年10月21日經本院以94年度訴字第1202號判決有期
    徒刑8 月，並於94年11月25日確定（嗣於95年4 月17日入監
    服刑，尚未執行完畢）。另其前於92年間，因施用毒品案件
    ，經本院以92年度毒聲字第376 號裁定送觀察、勒戒後，認
    有繼續施用毒品之傾向，由本院以92年度毒聲字第581 號裁
    定令入戒治處所施以強制戒治，嗣因成效被評定合格，認無
    繼續戒治之必要，經本院以92年度毒聲字第2267號裁定停止
    戒治，所餘戒治期間，付保護管束，惟因於保護管束期間，
    有違反保護管束應遵守事項情節重大，經本院以93年度毒聲
    字第4 號撤銷停止戒治，令入戒治處所施以強制戒治，已於
    93年9 月29日執行完畢釋放出所，由臺灣板橋地方法院檢察
    署檢察官以93年度戒毒偵字第371 號為不起訴處分。詎其仍
    不知悔改，於上開強制戒治執行完畢釋放後之五年內，復基
    於施用第一級毒品海洛因之概括犯意，自94年11月某日起至
    95年2 月5 日13時許止，在其位於臺北縣樹林市○○街91號
    3 樓之住處內，連續以注射針筒注射之方式，施用第一級毒
    品海洛因多次。嗣於95年2 月7 日20時10分許，由警方持臺
    灣板橋地方法院檢察署檢察官強請強制到場（強制採驗尿液
    ）許可書，在臺北縣政府警察局樹林分局採尿室採集甲○○
    之尿液送驗後，呈嗎啡陽性反應，始查悉上情。
二、案經臺北縣政府警察局樹林分局報告臺灣板橋地方法院檢察
    署檢察官偵查起訴。
    理  由
壹、程序方面：
    查本件被告甲○○所犯並非死刑、無期徒刑、最輕本刑為三
    年以上有徒刑之罪或高等法院管轄第一審案件，而其於準備
    程序進行中，被告先就被訴事實為有罪之陳述，經法官告知
    簡式審判程序之旨，並聽取公訴人及被告之意見後，本院認
    適宜改依簡式審判程序進行，爰依刑事訴訟法第273 條之1
    第1 項、第284 條之1 規定，由本院合議庭以裁定由受命法
    官獨任進行簡式審判程序，合先敘明。
貳、實體方面：
一、上揭事實，業據被告甲○○於警詢及本院審理時坦承不諱，
    又被告為警查獲時所採其尿液送驗結果，係嗎啡陽性反應，
    此有臺灣板橋地方法院檢察署檢察官強請強制到場（強制採
    驗尿液）許可書、列管毒品人口尿液檢體採集送驗紀錄表（
    檢體編號DＺ00000000000）、 台灣檢驗科技股份有限公司於
    95年2 月22日出具之濫用藥物檢驗報告1 份（報告編號為：
    CH/2006/20331）各1紙在卷可稽。是以被告之任意性自白有
    上述補強證據可資佐證，足以採信為真實。又查，被告前於
    92年間，因施用毒品案件，經本院以92年度毒聲字第376 號
    裁定送觀察、勒戒後，認有繼續施用毒品之傾向，由本院以
    92年度毒聲字第581 號裁定令入戒治處所施以強制戒治，嗣
    因成效被評定合格，認無繼續戒治之必要，經本院以92年度
    毒聲字第2267號裁定停止戒治，所餘戒治期間，付保護管束
    ，惟因於保護管束期間，有違反保護管束應遵守事項情節重
    大，經本院以93年度毒聲字第4 號撤銷停止戒治，另入戒治
    處所施以強制戒治，已於93年9 月29日執行完畢釋放出所，
    由臺灣板橋地方法院檢察署檢察官以93年度戒毒偵字第371
    號為不起訴處分，此有該不起訴處分書、臺灣高等法院被告
    前案紀錄表各1 份在卷可稽。綜上所述，足認被告前經強制
    戒治執行完畢釋放後，五年內再犯本件施用第一級毒品犯行
    。本案事證明確，被告犯行堪以認定，應依法論科。
二、查海洛因屬於毒品危害防制條例第2 條第2 項第1 款所規定
    之第一級毒品，核被告所為，係犯毒品危害防制條例第10條
    第1 項之施用第一級毒品罪。被告施用前持有第一級毒品之
    低度行為，為進而施用毒品之高度行為所吸收，不另論罪。
    又被告所為多次施用第一級毒品行為，時間緊接，所犯罪名
    相同，顯係出於概括之犯意為之，為連續犯，爰依刑法第56
    條之規定以一罪論，並加重其刑。審酌被告有多次施用毒品
    前科，此有上述前案紀錄表在卷可憑，素行非佳，且其曾經
    強制戒治完畢，竟再為本件施用毒品犯行，顯見其不思悔改
    ，自制力亦顯不佳；惟另考量被告於犯後已坦承犯行，而其
    施用毒品行為於本質上係屬自我戕害行為，反社會性之程度
    應屬較低等一切情狀，量處如主文所示之刑，以資懲儆。
據上論斷，應依刑事訴訟法第273 條之1 第1 項、第299 條第1
項前段，毒品危害防制條例第10條第1 項，刑法第11條前段、第
56條，判決如主文。
本案經檢察官陳孟黎到庭執行職務。
中    華    民    國    95    年    5     月    30    日
                  刑事第十一庭法  官  林淑婷
以上判決正本證明與原本無異。
如不服本判決，應於送達後十日內，向本院提出上訴狀。
                              書記官  廖貞音
中    華    民    國    95    年    5     月    30    日
附錄本案論罪科刑法條全文：
毒品危害防制條例第十條
施用第一級毒品者，處六月以上五年以下有期徒刑。
施用第二級毒品者，處三年以下有期徒刑。


司法院資訊處製作；財團法人民間司法改革基金會備份。
